# 设备投资补贴能否划分为与收益相关的政府补助？

提问人：hanjiangliye 时间：2021-08-17 16:04:00
A公司与政府签订项目投资协议，根据投资协议约定：政府给予A设备投资补贴。乙方（A公司）项目公司注册后 5 年内，甲方（政府）按项目进度给予乙方项目机器设备（生产设备及辅助设备、动力设备，但交通工具、生活和办公设备除外）投资额的20%的补助。但并未限定使用用途。
根据中审众环研究观点，参照《〈企业会计准则第 16 号——政府补助〉应用指南（ 2018 ）》附录二《修订说明》中的表述“政府补助通常附有一定条件，对政府补助资金或资产的使用范围、用途或使用时间等进行规定。”实务中，政府补助所附的条件主要包括两类：（ 1 ）政策条件。企业只有符合政府补助政策的规定，才有资格申请政府补助。符合政策规定不一定都能够取得政府补助；不符合政策规定、不具备申请政府补助资格的，不能取得政府补助。（ 2 ）使用条件。企业已获批准取得政府补助的，应当按照政府规定的使用范围、使用时间等条件使用该补助资金。即，政府补助所附的条件包括“政策条件”和“使用条件”，“政策条件”限定了取得政府补助的“门槛”，而“使用条件”规定了政府补助的用途。
结合前面列出的对两类政府补助的定义（见准则正文）和两类条件的划分可知：决定一项政府补助是与收益相关还是与资产相关的主要因素，是其所附的“使用条件”（补助资金的用途）而不是“政策条件”（取得补助的“门槛”）。
A公司能否参照上述观点，因为设备投资补贴并未限定使用用途，将取得的设备投资补贴划分为与收益相关的政府补助？

回答人：chenyiwei
不可滥用该意见。虽然可能在字面上没有专门限定用途的约定，但从上下文可以看出，政府授予该补助，是期望企业将其用于相关资产的购建。因此仍属于与资产相关的政府补助。另可参考：《中审众环研究 2020 》之“问题2-2-10（企业对于“先验收后拨付”的政府补助的确认和摊销问题）”。